臺灣高等法院臺南分院刑事判決　　　　 94年度上易字第351號
上　訴　人　臺灣台南地方法院檢察署檢察官
被　　　告　甲○○
上列上訴人因被告傷害等案件，不服臺灣地方法院九十四年度易
字第三二二號中華民國九十四年六月三日第一審判決（起訴案號
：臺灣台南地方法院檢察署九十四年度偵字第一五九九號），提
起上訴，本院判決如下：
    主  文
上訴駁回。
    事  實
一、甲○○係乙○○姐夫，具有二親等旁系姻親關係，屬家庭暴
    力防治法第三條第四款之家庭成員。甲○○因故與乙○○發
    生爭執，竟基於恐嚇之概括犯意，連續於民國（下同）九十
    三年九月廿六日下午六時許、七時四十分許、八時卅分許，
    在台南市○○路一二二巷五號乙○○住所，以「我如不能讓
    你死，我甲○○就自殺在鄭家裡」、「要回去拿武器，讓你
    死」、「你敢報警，讓我去關最好關死我，不然我出來，路
    頭路尾讓我遇到就讓你死」等加害他人生命之事恫嚇乙○○
    ，致乙○○心生畏懼，生危害於安全。又甲○○於上揭恐嚇
    言詞後，復欲進入台南市○○路一二二巷五號乙○○住所，
    惟乙○○拒不開門，甲○○竟另行基於無故侵入他人住宅犯
    意，於九十三年九月廿六日晚上八時三十分許，未經乙○○
    同意，以翻越圍牆方式，無故侵入乙○○上開住所。甲○○
    進屋後，本欲與乙○○理論，然因鄭智仁出面阻擋，甲○○
    竟又另基於傷害乙○○犯意，以手拉扯壓住乙○○頸部、毆
    打臉部，致乙○○跌落浴室內，受有嘴唇左側瘀腫、左口腔
    黏膜挫傷、頸部瘀腫、左背部挫傷、右臀部瘀腫等傷害。
二、案經告訴人乙○○訴由台南市警察局第二分局報請台灣台南
    地方法院檢察署檢察官偵查起訴。
    理  由
甲、證據能力部分：
    按被告以外之人，於審判外之陳述，雖不符刑事訴訟法第一
    百五十九條之一至之四規定，而經當事人於審判程序同意作
　　為證據，法院審酌該言詞陳述或書面陳述作成時之情況，認
  　為適當者，亦得為證據，刑事訴訟法第一百五十九條之五第
    一項，定有明文。查證人鄭王紅桔於警詢筆錄，雖均屬被告
    以外之人於審判外之陳述，然證人鄭王紅桔在警訊，係就其
    目擊案發日被告行為經過為陳述，而被告亦供承確有其事，
    足見證人鄭王紅桔於警訊供述，依其供述作成情況，顯係出
    於其任意性，復為被告於原審及本院審理時同意作為證據，
    依上規定，本院認證人鄭王紅桔於警訊供述，有證據能力，
    合先說明。
乙、實體部分：
一、上揭事實，業據被告甲○○於原審供承不諱，核與證人即被
    害人乙○○、證人鄭岱昆、證人鄭芸典於偵查中（詳偵查卷
    二○至二六頁）及證人鄭王紅桔於警訊（詳警卷九至十頁）
    證述情節相符。又被害人乙○○身體受有傷害，並有十全診
    所診斷證明書在卷可憑。是被告自白，核與事實相符，被告
    上開犯行，事證明確，堪以認定。
二、按現為四親等以內旁系姻親為家庭成員，家庭成員間實施身
    體或精神上不法侵害之行為者，均屬家庭暴力，而家庭成員
    間故意實施家庭暴力行為而成立其他法律所規定犯罪，則成
    立家庭暴力罪，家庭暴力防治法第三條第四款、第二條第一
    項、第二項，分別定有明文。查被告甲○○係乙○○姐夫，
    已分據被告甲○○及告訴人乙○○供明在卷。核被告所為，
    係犯刑法第三百零五條恐嚇危害安全罪、刑法第三百零六條
    第一項無故侵入他人住宅罪、刑法第二百七十七條第一項傷
    害罪。依上所述，被告所為，顯係屬家庭暴力犯罪。又被告
    先後數恐嚇行為，時間緊接，手段相同，且所犯係構成要件
    相同罪名，顯係出於概括犯意反覆為之，為連續犯，應依刑
    法第五十六條規定，論以一罪，並依法加重其刑。又被告供
    稱，係因告訴人說其生一個會殺人的小孩，伊才恐嚇告訴人
    ；又其要進入告訴人屋內，然遭告訴人所拒，其氣不過，才
    起意爬牆進屋；其進屋內本來要理論，但遭告訴人鄭智仁擋
    住，才與告訴人拉扯等語。由此觀之，被告所犯上開恐嚇、
    無故侵入他人住宅、傷害三罪，其犯意顯係各別，且行為亦
    殊，自應分論併科。
三、原判決以被告罪證明確，因予適用刑法第三百零五條、第三
    百零六條第一項、第二百七十七條第一項、第四十一條第二
    項、第五十一條第五款，罰金罰鍰提高標準條例第一條前段
    、第二條規定，併審酌被告與告訴人，係家庭成員關係，就
    家庭間之事不思以誠意，或和平手段解決，反而惡行相向，
    就其犯罪動機、目的、手段及告訴人所受傷害程度，暨犯後
    態度等一切情狀，對被告所犯恐嚇罪，量處有期徒刑四月，
    對被告所犯無故侵入住宅罪，量處有期徒刑二月，對被告所
    犯傷害罪，量處有期徒刑三月，並就被告所犯各罪所處有期
    徒刑，均諭知如易科罰金，以三百元折算一日；暨諭知被告
    所處各罪之有期徒刑，定應執行刑為有期徒刑七月，如易科
    罰金，以三百元折算一日，以資懲儆。
四、本院經核，原判決認事用法，均無違誤，量刑亦稱妥適。檢
    察官循告訴人請求，上訴意旨，以原判決量刑過輕，而指摘
    原判決不當云云。經查，本件被告與告訴人間，具有親屬關
    係，而被告犯罪動機，係起因於雙方因細故爭執，被告始犯
    下上開各罪犯行，原判決衡量被告上開各犯罪情節，而就被
    告各罪犯行，分別量處有期徒刑四月（恐嚇）、二月（無故
    侵入住宅）、三月（傷害）等刑度，本院認尚符合罪刑相當
    原則，自難指為量刑過輕。檢察官上訴意旨，指摘原判決量
    刑過輕，依上所述，為無理由，應予駁回。
據上論斷，應依刑事訴訟法第三百六十八條，判決如主文。
本案經檢察官曾銘芳到庭執行職務。
中　　華　　民　　國　　94　　年　　9　月　　 30    　日
                  刑事第六庭    審判長法　官  蔡崇義
                                      法　官  吳永宋
                                      法　官  董武全
以上正本證明與原本無異。
不得上訴。
　　　　　　　　　　　　　　　　　　　書記官  許美惠
中　　華　　民　　國　　94　　年　　9　月　　 30    　日
附錄法條：
刑第二百七十七條第一項：
傷害人之身體或健康者，處三年以下有期徒刑、拘役或一千元以
下罰金。
刑第三百零五條：
以加害生命、身體、自由、名譽、財產之事，恐嚇他人致生危害
於安全者，處二年以下有期徒刑、拘役或三百元以下罰金。
刑第三百零六條第一項：
無故侵入他人住宅、建築物或附連圍繞之土地或船艦者，處一年
以下有期徒刑、拘役或三百元以下罰金。
